# 非控股股东豁免债务

提问人：xflcpa123 时间：2014-12-28 15:51:03
请教陈版：A公司由B国企集团和C地方国资委共同出资成立，分别持股70%和30%。现A公司由于承担担保责任需还D银行 10 亿元（其中本金 6 亿元，利息 4 亿元）。D银行因A公司无还款能力将此债权转给E国有资产管理公司。E公司将A公司告上法庭，判决A公司还款E公司 10 亿元，A公司确认了预计负债 10 亿元。由于无力偿还，C国资委出面协调，最终达成协议：E公司将此 10 亿元债权以 6 亿元转让给C国资委，由C国资委向A公司收到 6 亿元后，全部转款给E公司。请问：A公司未付出预计负债 4 亿元是确认资本公积还是营业外收入？ 是否属于《企业会计准则解释第 5 号》六中的“债务豁免”，此处债务豁免如何理解？实质上可能C国资委在中间只是起行政协调作用，也可能出于行政管理程序需要，E公司才将债权转让给C国资委，但最终结果是没有通过C国资委协调，直接由E公司与A公司达成协议，而是将债权转给了C国资委后协议才达成。谢谢！

回答人：chenyiwei
无论中间的程序如何，这里的所有步骤均可以认为构成“一揽子交易”，可作为一个整体进行处理。因为最终结果是E公司放弃了 4 亿元债权，同时A公司获得了 4 亿元的等额债务减免，在这一过程中国资委没有向A公司注资，也没有承担A的债务，因此倾向于认为不属于权益性交易，A可以将 4 亿元的豁免债务确认为营业外收入。

提问人：xflcpa123 时间：2014-12-28 19:42:16
谢谢陈版！
假如A公司的担保由A公司及其子公司F一起担保，但未明确各自担保的份额，当时两家各计提了 5 亿元的预计负债，后这 6 亿元全部由A公司承担。由于未明确自己承担的份额，是否应按各承担 3 亿元处理： 1 、F公司承担的 3 亿元视同A公司对F公司的投资，F公司作为资本公积处理，同时确认营业外收入 2 亿元。 2 、A公司确认长投 3 亿元，冲预计负债 5 亿元，营业外收入 2 亿元，支付银行存款 6 亿元。

回答人：chenyiwei
如果在没有发生重组情况下预计A和F最终会每家承担 5 亿元担保责任（平摊）是最佳估计，则也可以这样处理。